臺灣高等法院刑事判決
111年度上易字第1428號
上  訴  人  臺灣新北地方檢察署檢察官
被      告  洪祥瀚


上列上訴人因被告詐欺案件，不服臺灣新北地方法院111年度審
易字第641號，中華民國111年6月20日第一審判決(起訴案號：臺
灣新北地方檢察署111年度偵字第2629號、第4755號)，就刑的部
分提起上訴，本院判決如下：
    主  文
上訴駁回。
    理  由
一、原判決以被告洪祥瀚明知金融機構帳戶之帳號、網路銀行密
    碼係供自己使用之重要理財工具，關係個人財產、信用之表
    徵，且可預見金融機構帳戶之帳號、網路銀行密碼如交與他
    人使用，而未加以闡明正常用途，極易被利用為與財產有關
    之犯罪工具，竟仍不顧他人可能遭受財產上損害之危險，而
    基於縱若其所提供金融機構帳戶之帳號、網路銀行密碼被利
    用作為詐欺取財所用，亦不違背其本意之不確定幫助犯意，
    於不詳時地，將向中華郵政股份有限公司申設帳號00000000
    000000號帳戶(下稱本案帳戶)之網路銀行帳號及密碼，提供
    予真實姓名年籍不詳之詐欺集團成員。嗣該詐欺集團成員取
    得本案帳戶之網路銀行帳號及密碼資料後，即意圖為自己不
    法之所有，基於詐欺之犯意，以附表所示方式向附表所示之
    人施用詐術，致附表所示之人陷於錯誤，於附表所示時地，
    匯款附表所示金額至本案帳戶。嗣經附表所示之人發覺有異
    並報警處理，經警循線查悉上情等情，因認被告犯刑法第30
    條第1項前段、第339條第1項之幫助詐欺取財罪。
二、本件被告未上訴，檢察官就原判決刑的部分上訴，對原判決
    事實部分未上訴，故原判決事實部分已確定，並非本院審理
    之範圍，惟被告之犯罪情狀仍為科刑審酌之事項。
三、檢察官上訴意旨以：被告提供帳戶與詐欺集團之行為，致告
    訴人陳財興損失新臺幣(下同)83萬元，然被告迄今未與告訴
    人達成和解，原判決僅量處有期徒刑2月，量刑過輕等語。
    惟按量刑輕重，係屬法院得依職權裁量之事項，苟其量刑已
    以行為人之責任為基礎，並斟酌刑法第57條各款所列情狀，
    而未逾越法定刑度或有濫用權限情事，即不得任意指為違法
    （最高法院75年台上字第7033號裁判、98年度台上字第5002
    號判決意旨參照）。本件原判決就被告上開之罪量刑時，已
    審酌「被告輕率提供本案帳戶之帳號及網路銀行密碼與他人
    使用，遭詐欺集團成員用以作為詐欺取財犯罪工具，助長犯
    罪風氣，且造成執法人員難以追查該詐欺集團成員真實身分
    ，增加被害人尋求救濟之困難，並擾亂金融交易往來秩序，
    所為應予非難，惟犯後終能坦承犯行，態度尚可，然迄未與
    告訴人、被害人達成和解或獲得諒解，兼衡被告個人戶籍資
    料查詢結果註記高職畢業之教育程度、於警詢中自陳小康之
    家庭經濟狀況、於審理中供稱現從事快遞工作、尚有年邁母
    親須扶養，並審酌其犯罪之動機、目的、手段、被害人人數
    、受騙金額」等一切情狀，可知檢察官上訴所指之量刑事由
    ，原判決均已審酌在案。是原審就被告上開之罪量刑時，已
    就刑法第57條各款事由詳為審酌並敘明理由，既未逾越法定
    刑度，亦無濫用裁量之權限，原審就被告所犯上開之罪，所
    量處之刑尚屬適法，無違比例原則，並無顯然失出或有失衡
    平之情，要難指為違法。檢察官猶執前詞指摘原審量刑過輕
    云云，係就原審量刑之適法職權行使，任意指摘而不足採，
    檢察官本件上訴核無理由，應予駁回。
四、末以被告本案帳戶於110年9月2日成為警示帳戶時，帳戶尚
    有餘額15萬9,976元，此有本案帳戶客戶歷史交易清單1紙在
    卷可查（見109年度偵字第2629號卷第17頁)。自前開客戶歷
    史交易清單所示內容，足可判斷被害人匯款後之款項流向，
    且被告在本院準備程序及審理時均稱「當下郵局有打電話給
    我，問我陳財興的錢是否要還，我說不是我的錢就還給當事
    人」(見本院卷第66頁)、「當初的錢郵局有問我是不是要還
    給他，我說不是我的錢當然要還他」(見本院卷第90頁)，是
    被害人遭詐騙匯款，現仍留存於本案帳戶之部分款項，被害
    人自得向本案帳戶帳務局中和興南郵局申請或待案件確定後
    由檢察官為適法之處理，均不待言。
據上論斷，應依刑事訴訟法第368條，判決如主文。
本案經檢察官羅雪舫提起公訴，檢察官宋有容提起上訴，檢察官
劉成焜到庭執行職務。
中　　華　　民　　國　　111 　年　　11　　月　　1 　　日
                  刑事第十九庭  審判長法　官  曾淑華
                                      法　官  陳文貴
                                      法　官  黃惠敏
以上正本證明與原本無異。
不得上訴。
                                      書記官  吳錫欽
中　　華　　民　　國　　111 　年　　11　　月　　1 　　日
                                                
附表：
編號 告訴人/ 被害人 詐欺方式 匯款時間及地點 匯款金額（新臺幣）  1 告訴人 陳財興 於110年9月1日16時許，以門號0000000000號撥打電話予陳財興，佯為外甥女謊稱：因投資電器產品需要資金周轉云云，致陳財興陷於錯誤而匯款。   110年9月2日12時50分許，在新竹縣○○市○○街000號新竹第一信用合作社竹北分社。 830,000元   2 被害人 王有利 陸續於110年9月1日、2日某時，以門號0000000000號撥打電話予王有利，佯為外甥女謊稱：因繳納貸款需要資金周轉云云，致王有利陷於錯誤而匯款。 110年9月2日11時45分許，在桃園市○○區○○○路00號桃園市龜山區農會。 330,000元